臺灣板橋地方法院刑事判決　　　　　　　95年度訴字第3788號
公　訴　人　臺灣板橋地方法院檢察署檢察官
被　　　告　甲○○
上列被告因偽造文書等案件，經檢察官提起公訴（95年度偵字第
26974 號），被告於準備程序中先就被訴事實為有罪之陳述，經
告知被告簡式審判程序之旨，並聽取當事人之意見後，本院合議
庭裁定由受命法官獨任進行簡式審判程序，茲判決如下：
    主  文
甲○○竊盜，累犯，處有期徒刑月，如易科罰金，以新臺幣壹
仟元折算壹日；又行使偽造私文書，足以生損害於他人，累犯，
處有期徒刑月，如易科罰金，以新臺幣壹仟元折算壹日，偽造
之「孫麗娟」署押計拾玖枚均沒收；又意圖為自己不法之所有
，以詐術使人將本人之物交付，累犯，處有期徒刑月，如易科
罰金，以新臺幣壹仟元折算壹日；又以詐術得財產上不法之利益
，累犯，處有期徒刑月，如易科罰金，以新臺幣壹仟元折算壹
日。應執行有期徒刑陸月，如易科罰金，以新臺幣壹仟元折算壹
日，偽造之「孫麗娟」署押計拾玖枚均沒收。
    犯罪之事實及證據暨應適用之法條
一、犯罪之事實及證據：本件犯罪事實及證據，除犯罪事實欄一
    第1 行之「甲○○曾涉犯賭博、違反麻醉藥品管理條例、違
    反毒品危害防制條例等案件，其中於民國（下同）90年間，
    因違反毒品危害防制條例案件，經本院判處有期徒刑6 月確
    定，甫於91年7 月30日執行完畢（於本件構成累犯）」、同
    欄一第7 行之「持上開信用卡向附表（業經公訴蒞庭檢察官
    於96年3 月26日準備程序中暨審理時補正─詳如臺灣板橋地
    方法院檢察署95年度他字第6817號偵查卷第4 至5 頁所載）
    所示之商店」、同欄一第9 至10行之「共詐得價值總計達新
    臺幣97,088元之財物及財產上不法之利益」，暨同欄二之「
    案經台新銀行、孫麗娟訴請臺灣板橋地方法院檢察署檢察官
    偵查起訴，再由本院合議庭裁定進行簡式審判程序審理」等
    節，應予補充更正外，均引用檢察官起訴書暨附表之記載（
    如附件）。
二、應適用之法條：核被告所為，係犯刑法第320 條第1 項之竊
    盜罪、同法第216 條及210 條之行使偽造私文書罪、同法第
    339 條第1 項之詐欺取財罪、同法第339 條第2 項之詐欺得
    利罪（關於起訴書附表之汽車旅館房租部分─起訴書雖漏載
    此項罪名，惟業經公訴蒞庭檢察官當庭補正，並經本院當庭
    諭知被告）；其偽造署押所為，係偽造私文書之部分行為，
    而偽造私文書之低度行為，復為行使偽造私文書之高度行為
    所吸收，均不另論罪；又其在短期間內，持其所竊得之同一
    張信用卡，以相同之手法，緊接多次遂行上揭行使偽造私文
    書、詐欺取財、詐欺得利等犯行，應分別成立包括一罪，僅
    分別論以單一行使偽造私文書罪及單一詐欺取財罪、單一詐
    欺得利罪（公訴意旨認應分別成立各別數罪云云，尚有誤會
    ）；至其所犯上開4 罪間，犯意各別，行為互殊，應分論併
    罰（公訴意旨認其中行使偽造私文書與詐欺罪部分，係一行
    為而觸犯數罪名云云，容有誤會）。末查被告於90年間，因
    違反毒品危害防制條例案件，經本院判處有期徒刑6 月確定
    ，甫於91年7 月30日執行完畢有臺灣高等法院被告前案紀錄
    表1 份在卷可查，其於前案有期徒刑執行完畢後5 年內，故
    意再犯本案有期徒刑以上之罪，為累犯，應依刑法第47條第
    1 項規定加重其刑。爰審酌被告恣意竊取其胞姐之信用卡，
    進而持以盜用詐取財物，非但使被害人無端蒙受諸多損失及
    不便，亦破壞正常信用卡市場之交易秩序，此外，復參酌其
    素行狀況（有臺灣高等法院被告前案紀錄表1 份在卷足參）
    及犯罪之動機、目的、手段、犯罪後尚知於本院準備程序暨
    審理時坦承犯行之態度等一切情狀，分別量處如主文所示之
    刑，並諭知易科罰金之折算標準，暨定其應執行之刑，以示
    懲戒。
三、如事實欄所載之偽造「孫麗娟」署名39枚，係本案偽造之署
    押，已如上述，爰均依刑法第219 條規定宣告沒收。
四、依刑事訴訟法刑事訴訟法第273 條之1 第1 項、第299 條第
    1 項前段、第310 條之2 、第454 條，刑法第320 條第1 項
    、第216 條、第210 條、第339 條第1 項、第2 項、第47條
    第1 項、第51條第5 款、第41條第1 項前段、第2 項、第21
    9 條，刑法施行法第1 之1 條，判決如主文。
五、如不服本判決，得自收受送達之翌日起10日內，向本院提起
    上訴。
中　　華　　民　　國　　96　　年　　4 　　月　　9 　　日
                  刑事第八庭  法　官  王屏夏
上列正本證明與原本無異。
如不服本判決，應於判決送達後10日內向本院提出上訴狀（應附
繕本），上訴於臺灣高等法院。
                              書記官  陳金鳳
中　　華　　民　　國　　96　　年　　4 　　月　　9 　　日
附錄本案論罪科刑法條全文：
中華民國刑法第210條
（偽造變造私文書罪）
偽造、變造私文書，足以生損害於公眾或他人者，處 5 年以下有
期徒刑。
中華民國刑法第216條
（行使偽造變造或登載不實之文書罪）
行使第 210 條至第 215 條之文書者，依偽造、變造文書或登載
不實事項或使登載不實事項之規定處斷。
中華民國刑法第320條
（普通竊盜罪、竊佔罪）
意圖為自己或第三人不法之所有，而竊取他人之動產者，為竊盜
罪，處 5 年以下有期徒刑、拘役或 5 百元以下罰金。
意圖為自己或第三人不法之利益，而竊佔他人之不動產者，依前
項之規定處斷。
前二項之未遂犯罰之。
中華民國刑法第339條
（普通詐欺罪）
意圖為自己或第三人不法之所有，以詐術使人將本人或第三人之
物交付者，處5年以下有期徒刑、拘役或科或併科1千元以下罰金
。
以前項方法得財產上不法之利益或使第三人得之者，亦同。
前二項之未遂犯罰之。
